【裁判字號】    92,小上,4
【裁判日期】    921212
【裁判案由】    損害賠償
【裁判全文】
臺灣苗栗地方法院民事裁定                            九十二年度小上字第四號
    上  訴  人  甲○○
    訴訟代理人  古美慧
                江長貴
    被  上訴人  乙○○
右當事人間請求損害賠償事件，上訴人對於中華民國九十一年十二月三十一日本院苗
栗簡易庭九十一年度苗小字第三一四號第一審判決提起上訴，本院裁定如下：
    主      文
上訴駁回。
第二審訴訟費用由上訴人負擔。
    理      由
一、按對於小額程序之第一審裁判之上訴或抗告，非以其違背法令為理由，不得為之
    ；上訴狀內應記載上訴理由，表明(一)原判決所違背之法令及其具體內容(二)依訴訟
    資料可認為原判決有違背法令之具體事實，民事訴訟法第四百三十六條之二十四
    第二項、第四百三十六條之二十五分別定有明文。所謂判決有違背法令，乃指判
    決不適用法規或適用不當，為同法第四百六十八條所明定，此亦為小額事件之上
    訴程序所準用（民事訴訟法第四百三十六條之三十二第二項參照）。而以判決有
    不適用法規或適用不當為上訴理由時，其上訴狀或理由書應有具體之指摘，並揭
    示該法規之條項或內容，若係成文法以外之法則，應揭示該法則之旨趣，倘為司
    法院解釋或最高法院之判例，則應揭示該判解之字號或其內容，如依民事訴訟法
    第四百六十九條所列第一款至第五款理由提起上訴時（第六款未準用，參照民事
    訴訟法第四百三十六條之三十二第二項規定），其上訴狀或理由書應揭示合於該
    條款之事實，上訴理由狀如未依此項方法表明者，即難認為已對原判決之違背法
    令有具體之揭示，其上訴自難認為合法，最高法院七十一年度台上字第三一四號
    判例足資參照。次按上訴不合法者，第二審法院應以裁定駁回之，為民事訴訟法
    第四百四十四條第一項前段所明定，此於小額事件之上訴程序亦準用之（民事訴
    訟法第四百三十六條之三十二第二項參照）。
二、本件上訴意旨略以：原審判決固非無見，惟仍有所誤會，法官彼此間官官相護互
    為包庇，李法官麗萍對上訴人嚴苛刁難，且裁判書上不列統一企業之姓名，迄今
    二個月過去均未實質開庭審理，乃是非法圖利大財團，疑似被行賄收買，造成上
    訴人權益上之重大損害，原審判決認原告私法上權利無損害，乃是嚴重誤會，為
    此提起上訴云云。核其上訴理由狀所載並未具體指出原審判決有如何違背法令情
    事，更未指明原審判決所違反之法令條項或其內容以及依訴訟資料有何判決違背
    法令之具體事實，參諸前開說明，自不得謂已合法表明上訴理由，從而本件上訴
    ，顯難認為合法，應予駁回。
三、據上論結，本件上訴為不合法，依民事訴訟法第四百三十六條之三十二第二項、
    第四百四十四條第一項、第九十五條、第七十八條，裁定如主文。
中      華      民      國     九十二    年     十二     月     十二    日
                            台灣苗栗地方法院民事庭
                                            審判長法官    陳鴻斌
                                            法      官    黃佩韻
                                            法      官    沈佳宜
正本係照原本作成
本裁定不得抗告。
中      華      民      國     九十二    年     十二     月     十二    日
                                            法院書記官    李惠雯


司法院資訊處製作；財團法人民間司法改革基金會備份。
